---
title: "BayessianNet_2"
output: html_document
---

```{r, message=FALSE}
library(bnlearn)
library(gRain)
source('functions.R')
data <- read.table("heart.csv", sep = ",", header = T)
names <- names(data)
names[1] <- c("age")
colnames(data) <- names
```

Hay que discretizar con valores numéricos debido a las restricciones de **bnstruct**.
```{r}
data$sex[data$sex == 0] = 2 

data$age[data$age < 60] = 1 
data$age[data$age >= 60] = 2   

data$chol[data$chol <= 220] = 1
data$chol[data$chol > 220 & data$chol <=300 ] = 2
data$chol[data$chol > 300] = 3

data$trestbps[data$trestbps <= 130] = 1         
data$trestbps[data$trestbps > 130 ] = 2       

data$thalach[data$thalach <= 120] =1        
data$thalach[data$thalach > 120 ] = 2         

data$oldpeak[data$oldpeak <= 0.1] = "less.than.0.1.mV"           
data$oldpeak[data$oldpeak > 0.1 & data$oldpeak <= 0.75 & data$oldpeak != "less.than.0.1.mV" ] = "0.1..0.75.mV"           
data$oldpeak[data$oldpeak > 0.75 & data$oldpeak != "less.than.0.1.mV" & data$oldpeak != "0.1..0.75.mV" ] = "more.than.0.75.mV"            
 
data$oldpeak[data$oldpeak == "less.than.0.1.mV"] = 1        
data$oldpeak[data$oldpeak == "0.1..0.75.mV"] = 2    
data$oldpeak[data$oldpeak == "more.than.0.75.mV"] = 3      

data$cp[data$cp == 0 | data$cp == 3] = 1
data$cp[data$cp == 2 | data$cp == 1] = 2


data$fbs[data$fbs == 0] = 2                   
data$fbs[data$fbs == 1] = 1                    

data$exang[data$exang == 0] = as.integer(2)                    
data$exang[data$exang == 1] = as.integer(1)                      

data$slope <- data$slope + 1                                   


data$target[data$target == 1] = 3
data$target[data$target == 0] = 1             
data$target[data$target == 3] = 2             

data$ca <- NULL  
data$thal <- NULL 
data$restecg <- NULL
data <- as.data.frame(sapply(data, as.numeric)) 
summary(data)
```



# Estructura de la red

## Estudio de la independencia 

Función para realizar la prueba de independencia Chi-2:
```{r, warning=FALSE}
test.independence <- function(var.objetive, dataset, alpha){
  for(column in names(dataset)){
    if(column != var.objetive){
      pvalue <- chisq.test(table(data[,var.objetive], data[, column]))
      if(pvalue$p.value < alpha)
        output <- paste("DEPENDENCE betwen: ",var.objetive, column, sep = ' & ')
      else
        output <- paste("INDEPENDENCE betwen: ",var.objetive, column, sep = ' & ')
      print(output)
      print(pvalue$p.value)
    }
  }
}
```

* Test de independencia de la variable **age**: Dependencias con:
  + Sexo
  + Dolor de pecho
  + Hipertensión
  + Alteraciones en el segmento ST después del ejercicio
  + Ataque cardiaco

```{r, warning=FALSE}
test.independence(var.objetive = "age", dataset = data, alpha = 0.05)
```

* Test de independencia de la variable **sex**: Dependencias con:
  + Sexo
  + Dolor en el pecho
  + Colesterol
  + Angina
  + Ataque cardiaco

```{r, warning=FALSE}
test.independence(var.objetive = "sex", dataset = data, alpha = 0.05)
```

* Test de independencia de la variable **cp**: Dependencias con:
  + Edad
  + Sexo
  + Taquicardia
  + Angina
  + Alteraciones en el segmento ST
  + Alteraciones en la pendiente del segmento ST
  + Ataque cardiaco

```{r, warning=FALSE}
test.independence(var.objetive = "cp", dataset = data, alpha = 0.05)
```

* Test de independencia de la variable **chol**: Dependencias con:
  + Sexo
```{r, warning=FALSE}
test.independence(var.objetive = "chol", dataset = data, alpha = 0.05)
```

* Test de independencia de la variable **hipertensión (trestbps)**:  Dependencias con:
  + Edad
  + Alteraciones en el segmento ST
```{r, warning=FALSE}
test.independence(var.objetive = "trestbps", dataset = data, alpha = 0.05)
```

* Test de independencia de la variable **fbs**:  Independiente de todas las variables
```{r, warning=FALSE}
test.independence(var.objetive = "fbs", dataset = data, alpha = 0.05)
```

* Test de independencia de la variable **thalach**:  Dependencias con:
  + Dolor en el pecho
  + Angina
  + Alteraciones en la pendiente ST
  + Ataque cardiaco
```{r, warning=FALSE}
test.independence(var.objetive = "thalach", dataset = data, alpha = 0.05)
```

* Test de independencia de la variable **exang**:  Dependencias con:
  + Sexo
  + Dolor de pecho
  + Taquicardia
  + Alteraciones en el segmento ST
  + Alteraciones en la pendiente del segmento ST
  + Ataque cardiaco
```{r, warning=FALSE}
test.independence(var.objetive = "exang", dataset = data, alpha = 0.05)
```

* Test de independencia de la variable **oldpeak**:  Dependencias con:
  + Edad
  + Dolor de pecho
  + Hipertensión
  + Taquicardia
  + Alteraciones en el segmento ST
  + Alteraciones en la pendiente del segemento ST
  + Ataque cardiaco
```{r, warning=FALSE}
test.independence(var.objetive = "oldpeak", dataset = data, alpha = 0.05)
```

* Test de independencia de la variable **slope**:  Dependencias con:
  + Taquicardia
  + Angina
  + Alteraciones en el segmento ST
  + Alteraciones en la pendiente del segmento ST
  + Ataque cardiaco
```{r, warning=FALSE}
test.independence(var.objetive = "slope", dataset = data, alpha = 0.05)
```

* Test de independencia de la variable **Ataque cardiaco (target)**: Dependencias con:
  + Edad
  + Sexo
  + Dolor de pecho
  + Taquicardia
  + Angina
  + Alteraciones en el segmento ST
  + Alteraciones en la pendiente del segmento ST
```{r, warning=FALSE}
test.independence(var.objetive = "target", dataset = data, alpha = 0.05)
```

## Construcción de las redes

* Red desarrollada en base al estudio de la independencia:

```{r}
description.1 <- paste('[age][sex][thalach]',
                       '[chol|age]',
                       '[fbs|age]',
                       '[trestbps|fbs]',
                       '[target|age:thalach:sex]',
                       '[cp|target:exang]',
                       '[exang|target:oldpeak]',
                       '[oldpeak|target]',
                       '[slope|oldpeak:target]', sep = '')
bl.heart.1 <- model2network(description.1)
plot(bl.heart.1, highlight = list(nodes = "target"))
```

NOTA: La taquicardia puede considerarse a la vez una causa y una consecuencia. Causa en el sentido de que un incremento en la frecuencia cardiaca puede provocar un ataque cardiaco y consecuencia en el sentido de que cuando se da daño cardiaco puede disminuir la frecuencia cardiaca dada la ineficiencia del corazón originada por la lesión. **En la red será considerado una causa**.

* Red desarrollada en base a un algoritmo completo (Silander-Myllymaki) que usa como *score* el *Bayesian Information Criterium*.

Se puede ver que con este método algunas flechas no son coherentes, por lo que se seguirá esta estructura cambiando la dirección de algunas flechas
```{r, message=FALSE}
library(bnstruct)
```


```{r, warning=FALSE}
dataset <- BNDataset(data = data,
                     discreteness = rep(TRUE,length(names(data))),
                     variables = names(data),
                     node.sizes = c(2, 2, 2, 2, 3, 2, 2, 2, 3, 3, 2))
```
```{r, message=FALSE}
imp.dataset <- impute(dataset)
```
```{r, message=FALSE}
bl.heart.pre <- learn.network(imp.dataset,
                              algo = "sm",
                              scoring.func = "BIC",
                              use.imputed.data = TRUE)
```
```{r}
plot(bl.heart.pre)
```

Se elimino la relacción entre sexo y edad y se redigieron las flechas.
```{r}
description.2 <- paste('[fbs|sex]',
                       '[chol|sex]',
                       '[sex]',
                       '[trestbps|fbs:sex:age]',
                       '[age]',
                       '[thalach|age:target:exang]',
                       '[exang|age:target:oldpeak]',
                       '[oldpeak|target:trestbps]',
                       '[cp|target]',
                       '[slope|trestbps:target]',
                       '[target|age]',
                        sep = '')

bl.heart.2 <- model2network(description.2)
plot(bl.heart.2, highlight = list(nodes = "target"))
```
